

## Howard Fernando Del Angel Leija

Calle Owens #200 col. Nuevo Progreso C.P 78370

4441426194 ferdelangel92@gmail.com

## Objetivo

Aportar mi experiencia y habilidades para el crecimiento de la empresa, así como desarrollar y realizarse de manera profesional y personal.

Adaptarse a las necesidades del proceso para el crecimiento y consolidación que la empresa requiera

## **Experiencia**

### Infomedia/ Analista Programador

Abril 2019 - Mayo 2020, CDMX

Instalación de la base de datos Oracle 18c para el aplicativo anterior Testing del aplicativo SGA (Sistema de Control de Accesos), diseño de pruebas y búsqueda de fallos a nivel de usuario como parte del apoyo a team de desarrollo de este aplicativo.

# **Universidad Tangamanga campus Industrias** / Auxiliar de Sistemas

Octubre 2016 - Febrero 2019, San Luis Potosi

Mantenimiento preventivo y correctivo de los equipos de personal administrativo y salones de cómputo, configuración de redes locales del campus, carga de materias para la plataforma Moodle.

#### Universidad Nacional de Estudios Avanzados / Jefe de Sistemas

Octubre 2015 - Febrero 2016, San Luis Potosi

Mantenimiento preventivo y correctivo de los equipos de personal administrativo y salones de cómputo, configuración de redes locales del campus, carga de materias para la plataforma Moodle, configuración para la aplicación de exámenes de inglés, impresión de credenciales.

**Educacion** 

# **Universidad Tangamanga Campus Industrias**

2012 - 2016 San Luis Potosi

Ingeniero en Tecnologías de la Información y Telecomunicaciones.

### CBTis no. 131/Informática

2008-2011, San Luis Potosi

Informatica

**Software** 

Microsoft Office

Libre Office

Photoshop nivel basico

Cableado Estructurado

Lenguajes de programación

Php

Java

**HTML** 

CSS

**MYSQL** 

Oracle SQL

Sistemas Operativos

Windows XP, 7, 8, 10

Linux (Ubuntu)

IOS (Basico)

Git